【裁判字號】    97,上訴,2230
【裁判日期】    980120
【裁判案由】    偽造有價證券等
【裁判全文】
臺灣高等法院臺中分院刑事判決        97年度上訴字第2230號
上  訴  人
即  被  告  甲○○
選任辯護人  王志中律師
上列上訴人因偽造有價證券等案件，不服臺灣臺中地方法院96年
度訴字第4688號中華民國九十七年八月五日第一審判決（起訴案
號：臺灣臺中地方法院檢察署96年度偵緝字第3015號），提起上
訴，本院判決如下：
    主  文
原判決撤銷。
甲○○意圖供行使之用，而偽造有價證券，處有期徒刑壹年陸月
，減為有期徒刑玖月。偽造之「丁○○」印章壹枚、附表編號1
、2所示偽造之「丁○○」簽名、印文及附表編號3所示本票共同
發票人欄偽造之「丁○○」簽名、印文均沒收。
    事  實
一、甲○○於明知未得丁○○同意擔任其購買車輛貸款時之連帶
    保證人並授權簽署相關任何文件及簽發本票，竟基於行使偽
    造私文書犯意，於民國94年1月24日（起訴書誤載為26日）
    ，至上立汽車股份有限公司（下稱上立汽車公司，即福特公
    司之經銷商）位於臺中市○○區○○路2段501號營業處所，
    購買車牌號碼0717─LN號自小客車時，於附表編號1所示福
    灣企業分期購車申請書 (以下稱購車申請書)之保證人欄中
    ，偽簽「丁○○」姓名，以表示丁○○為其購車之保證人後
    ，將該分期購車申請書交予不知情之上立汽車公司業務員丙○○行使。復於次日丙○○通知至上立汽車公司進行對保時
    ，甲○○承上開行使偽造私文書之犯意，在該公司上址營業
    處所內接續於附表編號2所示附條件買賣合約書 (以下稱買
    賣合約書)內連帶保證人欄偽簽「丁○○」姓名，以表示丁○○為該買賣契約之連帶保證人，並為擔保貸款債務，基於
    偽造有價證券之犯意，在附表編號3之本票共同發票人欄中
    ，偽簽「丁○○」姓名，以示其為共同發票人後，將上開附
    條件買賣合約書及本票交予不知情之丙○○，並囑託不知情
    之丙○○委託臺中市某不知情之成年刻印業者篆刻「丁○○
    」之印章1枚，並蓋於甲○○於上開文件及本票上偽簽丁○○姓名處，再將上開文件及本票轉交予福灣企業股份有限公
    司（下稱福灣公司）相關承辦人員，足以生損害於丁○○及
    福灣公司。
二、案經福灣公司訴由臺灣臺中地方法院檢察署檢察官偵查起訴
    。
    理  由
一、按被告以外之人於偵查中向檢察官所為之陳述，除顯有不可
    信之情況者外，得為證據，刑事訴訟法第159條之1第2項定
    有明文。本件證人丁○○、丙○○、乙○○於偵查中經具結
    後向檢察官所為陳述，其等均未曾提及檢察官在偵查時有不
    法取供之情形，且被告及其辯護人亦未釋明上開供述有顯不
    可信之情況，核無顯不可信之情況，參以上開證人均已於原
    審及本院審理中接受被告及其辯護人之詰問，依刑事訴訟法
    第159條之1第2項規定，其等於偵查中所為之證述，應認有
    證據能力。
二、又被告以外之人於審判外之陳述，雖不符刑事訴訟法第159
    條之1至之4之規定，而經當事人於審判程序同意作為證據，
    法院審酌該言詞陳述或書面陳述作成時之情況，認為適當者
    ，亦得為證據；當事人、代理人或辯護人於法院調查證據時
    ，知有同法第159條第1項不得為證據之情形，而未於言詞辯
    論終結前聲明異議者，視為有前項之同意，刑事訴訟法第15
    9條之5定有明文。查被告及其選任辯護人知本案卷內福灣公
    司提出之電話催收對話摘要、附條件說明函、存證信函等為
    被告以外之人於審判外之書面陳述，有第159條第1項不得為
    證據之情形，但未於本院言詞辯論終結前，對上開證據資料
    之證據能力聲明異議，依刑事訴訟法第159條之5第2項之規
    定，視為有同條第1項之同意，本院審酌上開證據資料製作
    時之情況，尚無違法不當及證明力明顯過低之瑕疵，認為以
    之作為證據應屬適當，揆諸前開規定，亦應有證據能力。
三、訊據被告甲○○固坦承有於上開購車申請書、買賣合約書及
    本票上簽署「丁○○」之事實，惟堅詞否認有何行使偽造私
    文書及偽造有價證券之犯行，辯稱：其事前確實有得到丁○○之同意擔任連帶保證人及授權簽名云云，經查：
(一)、上開購車申請書保證人欄、買賣合約書連帶保證人欄及本票
    共同發票人欄之丁○○簽名為被告所簽署，而印文則為證人
    丙○○所蓋，且被告簽立上開購車申請書、買賣合約書及本
    票後，即交予上立汽車公司業務員丙○○再轉交予福灣公司
    等情，業經被告及證人丙○○坦認不諱，且有上開購車申請
    書、買賣合約書及本票在卷可參（95年度他字第6409號偵查
    卷第3~5頁），故此部分之事實，應足認定。又證人丙○○
    於原審結證稱「本件購車簽約與對保相隔2、3天，對保當時
    其拿本票及一式七聯之附條件買賣合約給被告簽署（原審卷
    第47頁背面、第48頁、第49頁背面、第53頁背面）。可見，
    本案購車申請書係先簽立，其後再行對保，對保時，則同時
    簽立買賣合約書及本票。而本件分期購車申請書上所載日期
    為94年1月24日（原審卷第73之1頁），買賣合約書上證人丙○○所書寫之日期則為1月25日，核與福灣公司分期件申請
    附條件說明函上所載申請日期為94年1月25日相符（原審卷
    第73頁），亦可知本件購車申請書簽立日期為94年1月24日
    ，對保日期則為94年1月25日，被告於對保當日係簽署買賣
    合約書及本票等。
(二)、雖被告與證人丁○○於被告購買系爭車輛時係男女朋友關係
    ，且被告為證人丁○○先前買車之連帶保證人，業據被告與
    證人丁○○分別陳明在卷。然並非得據此即推論證人丁○○
    當然願意為被告購車之連帶保證人，蓋連帶保證人既負與主
    債務人同一之責任，事前自會詳加衡量主債務人之經濟能力
    、信用狀況等情之故。再者，證人丙○○於原審結證稱：「
    ( 當時 (對保時)你有拿什麼文件給被告簽名?) 本票，及附
    條件買賣合約書一式二聯」、「 (當天你說你到樓下的時候
    ，等到上樓時，丁○○的名字已簽好了，在這之前你有無看
    到丁○○?) 沒有」、「 (你有無問被告，丁○○是否來過
    ?) 有」、「 (被告如何回答?) 他說簽好了，他沒有針對我
    的問題回答，我就說簽好就好」等語 (原審卷第48頁)，又
    於本院審理中證稱：「 (若當事人本人並未到場簽約或授權
    ，是否需要出具委託書?) 要」、「 (丁○○有無出具委託
    書?) 沒有」、「 (你那天 (指對保)都沒有看到丁○○到場
    ?) 對」等語 (本院卷第90頁)。證人乙○○於偵訊時亦證稱
    ：「是我和甲○○去找丙○○簽的」、「丁○○當時不在場
    ，甲○○叫我當保人，我去的時候我先簽」等語 (96年度偵
    緝字第3015號偵查卷第33頁)。證人丁○○於偵訊時亦證稱
    ：「購車申請書上的簽名不是我簽名的」 (95年度他字第64
    05號偵查卷第13頁)，於原審證稱：「 (附條件賣賣合約書
    ，丁○○的簽名是否你親自簽名?) 不是，這不是我的筆跡
    」 (原審卷第45頁)等語。再參以被告坦承上開購車申請書
    及買賣合約書、本票係由其簽署丁○○姓名，已如前述。可
    知，證人丁○○於簽立購車申請書及簽立買賣合約書、本票
    時確實未在場，亦未出具委託書。又證人丁○○於偵訊時證
    稱：「我沒有同意當甲○○的保人」 (96年度偵緝字第3015
    號偵查卷第33頁)，於原審亦證稱：「 (被告有無要你擔任
    連帶保證人?) 他有問過我，我不同意」、「大概是在我買
    的那個車要交車時，他問我的」 (原審卷第42頁)，嗣於本
    院亦證稱：「因他[被告]購買那台車前有詢問我，要我當他
    的保人，但我拒絕」、「 (妳後來有否授權被告簽發本票?)
    沒有」、「 (你後來有否授權被告簽名?) 沒有，完全沒有
    」等語 (本院卷第86、87頁)。證人丙○○於偵訊時亦證稱
    ：「丁○○以前有說她不要幫甲○○作保」 (96年度偵緝字
    第3015號偵查卷第32頁)，於原審證稱：「簽約之前，我與
    丁○○聊天的時候，我有問過她，是否要幫被告擔任保證人
    ，她說不要」、「 (你有無明確告訴丁○○，被告買車是以
    丁○○擔任保證人?) 有」、「 (丁○○當時有無明確表示
    沒有授權被告簽名擔任保證人?) 有」等語 (原審卷第46頁)
    ，證人丙○○係本案購車之車商業務員，而被告係購車者，
    則倘被告之連帶保證人非真正，即將影響福灣公司之債權，
    證人丙○○亦難免被追償之虞，且其因本案經檢察官另案起
    訴，實無必要故為不利於己之陳述，是其證詞應堪採信。而
    證人丁○○上開證述情節核與證人丙○○相符，亦可採信。
    據此，足認證人丁○○並未同意為被告購車之連帶保證人，
    亦未授權被告於上開文件及本票上簽名。且參以證人丁○○
    當時與被告為男女朋友關係，2人關係尚屬密切，並天天見
    面，若證人丁○○事前有同意擔任本件連帶保證人，被告大
    可將相關文件逕交給證人丁○○簽名即可，實無須代簽，是
    本件貸款被告未得證人丁○○同意擔任連帶保證人應屬明確
    ，被告上開辯解，顯係卸責之詞，不足採信。
(三)、上開購車申請書及買賣合約書、本票上丁○○之印文，係由
    證人丙○○所蓋，業據證人丙○○於偵訊及原審結證明確(
    96年度偵緝字第3015號偵查卷第32頁、原審卷第49頁)。而
    證人丙○○於96年11月14日偵訊時雖證稱丁○○之印章係被
    告交給伊。被告則稱上開文件及本票上丁○○的章不知道是
    誰蓋的 (96年度偵緝字第3015號第19頁)，依常理言，如係
    被告將丁○○之印章交予證人丙○○，被告豈會不知誰蓋的
    ，故證人丙○○上述證詞，殊堪質疑。何況證人丙○○嗣於
    同上偵訊庭改稱印章是電腦刻的，伊是另外刻一顆詹雅祺的
    印章，刻的第一顆有經過丁○○同意，第二顆沒有經過丁○○同意等語 (同上偵查卷第32、33頁)，其嗣於原審亦證稱
    被告簽好後，伊就另外刻一個印章蓋上去 (原審卷第49頁)
    ，參以被告亦陳稱印章都是丙○○在處理 (原審卷第83頁)
    ，是足認證人丙○○所述蓋於上開文件及本票上之丁○○印
    章，係伊沒經丁○○同意另外刻製部分，應屬可信。又證人
    丙○○於原審證稱：「被告簽好了告訴我順便蓋一蓋」、「
    該印章於交車的時候交給被告」 (原審卷第49頁)，被告亦
    陳明印章都是由丙○○處理，如上所述，倘無被告囑託刻製
    丁○○印章，證人丙○○既非購車者，自無甘冒擔負刑事責
    任之危險而自掏腰包為被告偽刻印章之理，是依證人丙○○
    上述證詞，足認伊係依被告之囑託再委請不知情之成年刻印
    業者以電腦刻製丁○○印章無訛。而證人丙○○另外委請他
    人篆刻證人丁○○之印章後，並於上開購車申請書、買賣合
    約書及本票上蓋用印文，未善盡實際對保之責，然此係因其
    主觀上誤認被告與證人丁○○已和好，有證人丙○○於偵查
    中證述：丁○○以前雖有說她不要幫被告作保，但伊過了一
    個星期和被告確認，被告說他和丁○○說好了等語可參（96
    年度偵緝字第3015號卷第32頁）。而以當時被告與證人丁○○為男女朋友關係之密，被告復甫為證人丁○○購買車輛擔
    任連帶保證人，證人丙○○或為求省事，疏未另外求證，即
    誤信被告之言而依被告之囑託委請不知情之刻印業者另外刻
    製丁○○之印章後，並蓋於上開購車申請書、買賣合約書及
    本票上，雖有不當，然其實無與被告共同偽造附表所示之私
    文書與本票之動機與必要，故此部分應認係被告基於單獨犯
    意而為，難認證人丙○○與被告有何犯意之聯絡，公訴意旨
    認其2人為共同正犯，容有誤會，應予敘明。
(四)、證人鄭惠文雖於本院審理中證述：其有依申請書上之電話撥
    打予連帶保證人徵信，上面有打星號註記0000000是因為丁○○之前於福灣公司有貸款過的客戶編號，是我依照電腦資
    料查詢出來而註記的，上面伊有寫OK所以表示已經跟證人丁○○確認是否擔任保證人，且她也告訴我另外二支電話即00
    00000000、0000000000，所以我將該二支電話紀錄於資料上
    等情，然查證人丁○○於被告購車前，亦向上立公司購車並
    向福灣公司貸款，而留有其基本資料及聯絡電話，業據證人
    丁○○於原審證述在案（原審卷第79~80頁)，證人鄭惠文既
    有自其公司電腦查詢丁○○之客戶編號，自亦可查看到丁○○之基本資料及聯絡電話，況證人鄭惠文稱其僅作電話徵信
    ，若有人冒名接電話，其亦無從查起等語（原審卷第78頁）
    。且證人丁○○及乙○○均於原審證述其不曾接過福灣公司
    打來確認是否為保證人之電話（原審卷第80頁、第81頁正面
    、背面），可見，福灣公司並未確實做徵信工作。故證人鄭
    惠文依申請書上所留之丁○○電話撥打，接通者是否確為證
    人丁○○本人，實值存疑，無從認定福灣公司確實於本件貸
    款申請之後，與證人丁○○進行電話對保，此部分尚難為有
    利被告之認定。
(五)、就丁○○何時知道被告購車以伊為連帶保證人乙節，證人之
    丁○○於原審及本院均稱伊係在收受法院支付命令後才知道
    被告以伊為保證人，固與證人丙○○於原審所證稱：「我是
    在交車後，我與丁○○聊天時，我才知道丁○○沒有簽名」
    、「 (你有無明確告訴丁○○，被告買車是以丁○○擔任保
    證人?) 有」等語 (原審卷第46頁)，於本院證稱：「那是在
    交車後半個月至一個月之間，在那段時間我們有密切聯絡，
    我從和丁○○的聊天談話得知她沒有幫被告做保」等語 (本
    院卷第89頁)，及證人乙○○於原審及本院證稱伊是事後將
    近十五天才知道被告另一個保證人找丁○○，丁○○說她並
    沒有簽買賣契約書，當時丁○○有表示她不同意擔任保證人
    等情 (原審卷第81頁、本院卷第91頁)不相符，惟被告未經
    丁○○同意及授權而擅自偽簽其名義為連帶保證人並簽發本
    票，已如前述，丁○○事後何時知悉被告以伊為本件購車之
    連帶保證人，並不影響被告犯罪之成立，是尚無以上開證人
    之此部分證詞相互矛盾而為有利於被告之認定。
(六)、又依卷內福灣公司電話催收對話摘要之記載，可知福灣公司
    人員最早於94年6月14日以電話聯絡證人丁○○，丁○○於
    該次電話對話中表示已收到車輛車款之催收函 (原審卷第63
    頁)，然此已為案發後四、五個月之後，因被告未依約繳分
    期車款，致福灣公司通知連帶保證人，況證人丁○○於原審
    證稱伊有收過繳款通知書三次左右，伊先問被告為何保證人
    是伊，被告沒有回答其原因，後來也不理，伊才找福灣公司
    等語 (原審卷第42頁)，依其所述，證人丁○○就此並非以
    寄發存證信函方式為之，僅以口頭交涉，而無法提出具體資
    料以為佐證，應合常理。另據證人戊○○證稱福灣公司於94
    年6月17日聲請本票裁定，而丁○○於95年6月2日對福灣公
    司確認本票債權不存在之訴訟，被告違約後，福灣公司會通
    知丁○○及寄發存證信函，最早是94年11月30日寄給丁○○
    ，是丁○○媽媽簽收等情，而丁○○於95年2月24日亦寄發
    存證信函予福灣公司聲明其未同意為本案之保證人，上開文
    件之簽名及蓋章係偽造等情，此有該存證信函影本附卷可稽
    (原審卷第70頁)，足見，丁○○確有於事後向福灣公司表明
    其自始未為被告之連帶保證人，縱其採取之行動距離其接獲
    福灣公司之通知時間相差數月之久，然其既非熟悉法律之人
    ，自難期其立即採取反應行動，且其是否於知悉後，立即向
    福灣公司反應，至多只事涉民事無權代理之事後承認，而使
    無權代理行為是否對本人發生效力之問題，自不能以證人丁○○於接獲繳款或催收通知後，事隔多時始對福灣公司反應
    等情，遽為有利於被告之認定。
(七)、又福灣公司95年2月27日之電話催收對話紀錄固記載上立公
    司業務員即證人丙○○於電話中向福灣公司人員告稱「已罵
    第一保證人即丁○○，並稱因二人吵架才出此策云云，有該
    電話催收對話紀錄可稽 (原審卷第68頁)。然證人丙○○於
    本院到庭結證稱伊沒有告訴福灣公司人員「已經罵過第一保
    證人不要亂來，說他們二人因為吵架才出此下策」等語 (本
    院卷第90頁)，參以上開電話紀錄係由福灣公司之人員片面
    製做，且無其他佐證足資證明紀錄內容為真正，自難遽憑該
    電話催收對話紀錄為有利於被告之認定。
(八)、被告於本院提出證人乙○○於2008年9月23日傳送被告00000
    00000行動電話之簡訊內容：「你還要上訴嗎? 有人要我講
    的的供詞，對你很不利，可是我不知道是誰．．．你的問題
    解決了嗎? 」等語 (本院卷第71~72頁)，並稱該簡訊可以證
    明證人乙○○於原審之證述並不實在云云。然經本院傳訊證
    人乙○○到庭結證稱「 (該封簡訊內容[你要講我的證詞對
    你不利]之意思為何?) 那時是丁○○跟我說的」、「 (丁○○跟你說什麼?) 那時的意思有點忘了，但我的意思是我的
    證詞會對你不是相當好」、「 (你在原審中所為的證詞是否
    實在?) 實在」、「 (丁○○有否要你做不利被告之證詞?)
    這段話我已經忘記了，我不太清楚她對話內容，她的意思不
    是那麼清楚」、「 (你在原審所為之證言是否都是丁○○告
    訴你要這樣講的?) 沒有」等語，足見證人丁○○固有與證
    人乙○○談及本案，然並無要證人乙○○於原審為不利於被
    告之虛偽證詞，故被告此部分辯詞應不可採。
(九)、綜上所述，被告否認有上揭犯行，無非卸責之詞，要不可採
    。本件事證明確，被告犯行堪以認定。
四、論罪科刑：
(一)、比較新舊法：
    按行為後法律有變更者，適用行為時之法律。但行為後之法
    律有利於行為人者，適用最有利於行為人之法律，修正後刑
    法第2條第1項定有明文。查刑法業於94年2月2日修正公布，
    並自95年7月1日起施行，法律有下列變更，爰比較新舊法如
    下：
１、關於牽連犯部分，修正後刑法第55條已予刪除，惟被告所犯
    行使偽造私文書及偽造有價證券等部分，係於新法施行前所
    為，故以修正前之規定較有利於被告。
２、刑法第33條第5款關於罰金刑之規定，由「罰金：銀元一元
    以上」，修正為「罰金：新臺幣一千元以上，以百元計算之
    」。而被告所犯偽造有價證券等罪，均有罰金刑之規定，經
    比較新、舊法結果，亦以行為時法即修正前刑法第33條第5
    款之規定，較有利於被告。
３、綜上所述，經本院綜合比較結果，修正後刑法之規定並非較
    有利於被告，參酌修正後刑法第2條第1項「從舊從輕」原則
    之規定，本案應適用修正前前揭刑法規定為法條適用之依據
    。
(二)、核被告所為，係犯刑法201條第1項之意圖供行使之用而偽造
    有價證券罪、第216條、第210條之行使偽造私文書罪。被告
    基於同一犯意，利用同一機會，於密接時地下，以丁○○名
    義偽造並行使附表1、2之私文書，應為接續犯。又其利用不
    知情之丙○○委請不知情之成年刻印業者偽刻「丁○○」印
    章1枚及利用丙○○於附表所示之私文書及本票上，偽造「
    丁○○」之印文，為間接正犯。被告於附表編號1、2之私文
    書及附表編號3本票「共同發票人」欄內，擅自偽造如附表
    所示丁○○之簽名及印章、印文，其偽造印章、印文及署押
    之行為為偽造有價證券及偽造私文書之部分行為；又其行使
    偽造有價證券之低度行為應為偽造有價證券之高度行為所吸
    收，其偽造私文書之低度行為，亦為行使偽造私文書之高度
    行為所吸收，均不另論罪。被告所行使偽造私文書及及偽造
    有價證券罪之間，有方法、目的之牽連關係，依修正刪除前
    之刑法第55條後段規定，應從較重之偽造有價證券罪處斷。
    本件被告雖否認犯行，惟被告與證人丁○○當時為男女朋友
    關係，係因一時心生貪念，思慮未周而為本案犯行，偽造之
    本票僅1紙，金額非鉅，並係為擔保之用，該本票復未流通
    於社會中，對社會交易之影響程度尚非鉅大，其所為與藉偽
    造有價證券行為以擾亂票據正常流通之重大經濟犯罪行為仍
    屬有間，且證人丁○○對福灣公司所提起之確認本票債權不
    存在之訴訟業已勝訴確定，有本院95年度中簡字第3319號判
    決在卷可參（95年度他字第6409號卷第6至第8頁），故證人
    丁○○事後亦未因此受有實際上財產損失，若仍量處被告偽
    造有價證券罪之最低刑度有期徒刑3年，仍屬過重，被告所
    犯情輕法重，客觀上足以引起一般社會大眾普遍之同情，其
    犯罪情狀有可憫恕之情狀，爰依刑法第59條之規定，減輕其
    刑（刑法第59條，於94年2月2日修正公布，於95年7月1日生
    效施行，惟因該條規定，為法院就刑之酌減審認標準見解之
    明文化，非屬法律之變更，自無刑法第2條第1項新舊法比較
    適用之問題，此有最高法院95年5月23日刑事庭第8次會議決
    議可資參照。）。
(三)、原審對被告論罪科刑，固非無見，惟原審未審酌丁○○不顧
    伊與被告當時為男女朋友，及被告曾為其購車之連帶保證人
    等情誼，未能適時伸予援手，致陷被告於不義，使被告身罹
    刑章，情堪憫恕，及被告本案行為時無前科等情，實宜從輕
    處罰，以勵被告自新，猶量處被告有期徒刑1年10月，尚嫌
    過重。另附表編號3本票之發票，係屬民事上之法律行為，
    自無從諭知宣告沒收。原審未諭知沒收上開本票上偽造之丁○○簽名及印文，而諭知沒收該本票上偽造「丁○○」之發
    票部分，似有未洽。被告上訴否認罪行，雖無理由，惟原判
    決既有上開可議之處，自無予維持，應由本院撤銷改判。爰
    審酌被告於未得丁○○同意下，恣意以其名義簽發本票，其
    犯罪手法雖和平，惟其偽造本票之行為，影響他人權益，及
    其女朋友丁○○不顧男女朋友及被告曾為其連帶保證人情誼
    ，陷被告於不義，致被告因一時貪念而犯下本案，暨被告犯
    後猶否認犯行，犯後態度非佳等一切情狀，量處如主文第二
    項所示之刑。又本案被告之犯罪時間，係於96年4月24日之
    前，核符依中華民國96年罪犯減刑條例第2條第1項第3款減
    刑要件，爰減其宣告刑二分之一。偽造之「丁○○」印章1
    枚及附表編號1、2所示私文書上偽造之丁○○簽名及印文應
    依刑法第219條之規定，併予宣告沒收。末按票據之偽造或
    票據上簽名之偽造，不影響於真正簽名之效力，票據法第15
    條定有明文。本案如附表編號3所示本票，僅丁○○部分為
    偽造，其餘之簽名既為真正，仍屬有效之票據，不在應依法
    沒收之列（最高法院84年臺上字第1550號判例意旨可資參照
    ），惟被告於附表編號3之本票共同發票人欄偽造「丁○○
    」之簽名及印文，仍應依刑法第219條之規定宣告沒收。
五、據上論結，應依刑事訴訟法第369條第1項前段、第364條、
    第299條第1項前段，刑法第2條第1項前段、第201條第1項、
    第216條、第210條、修正前第33條第5款、修正前第55條、
    第59條、第219條，刑法施行法第1條之1，中華民國96年罪
    犯減刑條例第2條第1項第3款、第7條，判決如主文。
本案經檢察官羅秀蓮到庭執行職務。
中    華    民    國    98    年    1     月    20    日
            刑事第四庭    審判長法  官  洪  耀  宗
                                法  官  劉  登  俊
                                法  官  許  文  碩
上列正本證明與原本無異。
如不服本判決應於收受送達後十日內向本院提出上訴書狀，其未
敘述上訴理由者，並得於提起上訴後十日內向本院補提理由書（
均須按他造當事人之人數附繕本）「切勿逕送上級法院」。
                                書記官  劉  玫  金
中    華    民    國    98    年    1     月    21    日
附表：
┌──┬───────────┬──────────────┐
│    │                      │                            │
│編號│    文件及票據名稱    │ 備                      註 │
│    │                      │                            │
├──┼───────────┼──────────────┤
│ 1  │福灣企業分期購車申請書│偽造「丁○○」簽名1枚、印文2│
│    │                      │枚                          │
├──┼───────────┼──────────────┤
│ 2  │附條件買賣合約        │每份偽造「丁○○」簽名2枚、 │
│    │（一式七聯）          │印文2枚，共偽造「丁○○」簽 │
│    │                      │名14枚，印文14枚            │
├──┼───────────┼──────────────┤
│ 3  │本票                  │票載金額589000元，票載發票日│
│    │                      │期94年1月26日，票載到期日94 │
│    │                      │年5月26日（共同發票人欄偽造 │
│    │                      │「丁○○」簽名1枚、印文2枚）│
└──┴───────────┴──────────────┘


司法院資訊處製作；財團法人民間司法改革基金會備份。
